【裁判字號】    98,小上,5
【裁判日期】    980910
【裁判案由】    侵權行為損害賠償
【裁判全文】
臺灣苗栗地方法院民事裁定               98年度小上字第5號
上  訴  人  丙○○
            司法革新生命尊嚴維護協會
上      一
法定代理人  戊○○
共      同
訴訟代理人  丁○○
            乙○○
被上訴人    己○○
            庚○○
追加被告    甲○○
上列當事人間請求侵權行為損害賠償事件，上訴人對於中華民國
98年1 月9 日本院苗栗簡易庭97年度苗小字第795 號第1 審判決
提起上訴，並追加甲○○為被告，本院裁定如下：
      主  文
上訴及追加之訴均駁回。
第二審訴訟費用新臺幣壹仟伍佰元由上訴人負擔。
      理  由
一、本件上訴人對於小額訴訟之第1 審判決提起上訴，並於第2
    審訴訟程序追加原審法官甲○○為被告，依其書狀所載上訴
    意旨略以：由臺灣高等法院臺中分院（下稱臺中高分院）91
    年度上字第309 號民事判決、臺灣臺中地方法院（下稱臺中
    地院）89年度簡抗字第5 號民事裁定、本院95年度苗小字第
    466 號民事判決等裁判意旨可知，被上訴人即本院法官己○○於審理上訴人丙○○與訴外人邱國賓、謝長城間93年度訴
    字第199 號返還土地等案件時，以丙○○所提書狀係訴外人
    金建國之檢舉書為由，當庭拒收該次答辯狀，係未依最高法
    院85年度台上字第806 號及91年度台上字第1300號裁判意旨
    調查當事人所聲請調查之證據；另被上訴人庚○○為本院刑
    事庭審判長，於審理本院96年度訴字第531 號丙○○妨害名
    譽等刑事案件時，故意違背最高法院93年度台上字第6578號
    判例，未以新制在法庭對被上訴人己○○進行詰問，而為丙○○有罪之判決，自屬重大違法；被上訴人上開行為，共同
    侵害上訴人丙○○之權利，自應連帶負損害賠償之責。而甲○○為原審法官，於審理之初即已調閱相關卷宗，卻未經言
    詞辯論程序，以判決駁回上訴人於第1 審之請求，顯係違法
    袒護被上訴人，堪認甲○○與被上訴人係共同侵權行為人，
    爰於第2 審程序追加甲○○為共同被告，請求與被上訴人連
    帶賠償云云。
二、按當事人於小額訴訟第二審程序不得為訴之變更、追加或提
    起反訴；民事訴訟法第436 條之27定有明文。上開法條之立
    法目的，係以小額程序訟爭金額較低，為兼顧當事人實體上
    及程序上利益，乃明定當事人於小額訴訟之第二審程序不得
    為訴之變更、追加或提起反訴，以求訴訟程序能迅速終結。
    上訴人於本件小額訴訟之第2 審程序請求追加原審法官甲○○為被告，核與前開法條之規定不符，無從准許，其追加應
    予駁回。
三、次按對於小額程序之第一審裁判之上訴或抗告，非以其違背
    法令為理由，不得為之；上訴狀內應記載上訴理由，表明下
    列各款事項：(一)原判決所違背之法令及其具體內容。(二)依訴
    訟資料可認為原判決有違背法令之具體事實；民事訴訟法第
    436 條之24第2 項、第436 條之25分別定有明文。又依同法
    第468 條規定，所謂判決有違背法令者，乃指判決不適用法
    規或適用不當而言，且依同法第436 條之32第2 項所定，上
    開第468 條之規定應於小額事件之上訴程序準用之。而以判
    決有不適用法規或適用不當為上訴理由時，其上訴狀或理由
    書應有具體之指摘，並揭示該法規之條項或內容，若係成文
    法以外之法則，應揭示該法則之旨趣，倘為司法院解釋或最
    高法院之判例，則應揭示該判解之字號或其內容，如依民事
    訴訟法第469 條所列第1 款至第5 款理由提起上訴時（該條
    第6 款未於小額程序之上訴程序準用，參照民事訴訟法第43
    6 條之32第2 項規定），其上訴狀或理由書應揭示合於該條
    款之事實，上訴理由狀如未依此項方法表明者，或其所表明
    者，顯與上開法條規定之情形不相合時，即難認為已對原判
    決之違背法令有具體之指摘，其上訴自難認為合法，最高法
    院71年度台上字第314 號判例、90年度台上字第503 號判決
    意旨均足參照。次按上訴不合法者，第二審法院應以裁定駁
    回之，民事訴訟法第444 條第1 項前段定有明文，且依同法
    第436 條之32第2 項所定，此於小額事件之上訴程序亦準用
    之。
四、經查：上訴人前揭所舉臺中高分院91年度上字第309 號民事
    判決、臺中地院89年度簡抗字第5 號民事裁定、本院95年度
    苗小字第466 號民事判決，均係第1 、2 審法院所為之裁判
    ，並非最高法院之判例或解釋，不能以之作為原審判決是否
    違背法令之依據，且查其內容亦與本件訴訟之爭點並無相涉
    ；另上訴人所陳最高法院85年度台上字第806 號、91年度台
    上字第1300號、93年度台上字第6578號等各項民刑事裁判，
    均係其片面指稱被上訴人即本院法官己○○、庚○○於審理
    前開案件時有違反上開實務見解而侵害其權利之情事，並非
    用以指摘原審判決有何違背法令之情形。此外上訴人所陳其
    餘上訴理由，均係就其於原審所請求之原因事實再為陳述或
    補充，並未具體指明原審判決有何不適用法規、或適用法規
    不當之情形，亦未明確揭示其認為原判決所違背法規之條項
    、內容、法則或司法院解釋、最高法院之判例字號為何，自
    難認為上訴人已對原審判決有如何違背法令之情形為具體之
    指摘，揆諸前揭法條規定及判例意旨，上訴人既未合法表明
    其上訴理由，其上訴於法不合，應予裁定駁回。
五、又按法院為小額事件訴訟費用之裁判時，應確定其費用額，
    民事訴訟法第436 條之19第1 項定有明文；此項規定，依同
    法第436 條之32第1 項規定，於小額事件之上訴程序準用之
    。本件上訴人提起上訴既經駁回，則其應負擔本件訴訟費用
    額為第2 審裁判費1,500 元，爰併予確定如主文第2 項所示
    。
六、據上論結，本件上訴為不合法，依民事訴訟法第436 條之32
    第2 項、第444 條第1 項前段、第95條、第78條、第436 條
    之32第1 項、第436 條之19第1 項，裁定如主文。
中    華    民    國    98    年    9     月    10    日
                  民事庭審判長法  官  宋國鎮
                              法  官  吳國聖
                              法  官  邱光吾
以上正本係照原本作成
本裁定不得抗告。
                              書記官  葉燕蓉
中    華    民    國    98    年    9     月    10    日


司法院資訊處製作；財團法人民間司法改革基金會備份。
